# 请教陈版主，折价购买债权相关问题

提问人：qzh 周周婷婷 时间：2022-10-06 17:40:55
背景：A公司 报表有其他应付款—长城公司1.07亿，土地 1 亿，净资产-0.7亿。（ 长城公司 其他应收款–A公司1.07亿。） B公司花1.06亿跟长城公司买 其他应收款。 又花 7 千万买A公司股权。
问题 1 ： B公司在买长城公司的债权后，账务处理为，
借 其他应收款 –A公司 1.07亿 贷 其他收益 100 万 贷 银行存款 1.06亿。 请问陈版主，折价购买债权，差额计入其他收益是否妥当。
问题 2 ： B公司 实际是承债式收购A公司， B公司 7 千万买A公司股权，有溢价 7700 万；折价购买债权的 100 万，是否在B公司合并层面作为溢价的减少？

回答人：chenyiwei
1 、折价购买债权，在未对转让方（前手）鹅债务人作出明显让步的情况下，可以认为实际购买价格等于购入时购入时点的公允价值，，故直接按购入成本入账，不涉及损益确认。
2 、如果是一揽子交易，则应分别确定股权和债权的入账价值，两者之和等于实际购买价款。